臺灣士林地方法院交通事件裁定　　　　100年度交聲字第950號
原處分機關　臺北市交通事件裁決所
異議人即
受處分人　　陳慶章
上列異議人即受處分人因違反道路交通管理處罰條例案件，對於
臺北市交通事件裁決所於民國100 年9 月21日所為之處分（案號
：北市裁罰字第裁22-1AF963623號）聲明異議，本院裁定如下：
    主  文
異議駁回。
    理  由
一、按「汽車」，指在道路上不依軌道或電力架線而以原動機行
    駛之車輛，包括機械腳踏車，而汽車停車時，應依下列規定
    ：四、設有禁止停車標誌、標線之處所不得停車，道路交通
    安全規則第二條第一項第一款、第一百十二條第一項第四款
    規定甚明。次按汽車駕駛人停車時，在設有禁止停車標誌、
    標線之處所停車，處新臺幣（下同）六百以上一千二百元以
    下罰鍰，道路交通管理處罰條例第五十六條第一項第四款定
    有明文。
二、原處分意旨略以：異議人即受處分人陳慶章所有之車牌號碼
    七Ｄ－七八七號營業用小客車（下稱系爭汽車），於民國一
    百年七月十八日下午三時許，停放在設有禁止停車標誌之臺
    北市○○街三巷二號之五周邊，經臺北市政府交通局舉發「
    在設有禁止停車標線之處所停車」之違規，原處分機關爰依
    道路交通管理處罰條例第五十六條第一項第四款規定，處以
    罰鍰九百元。
三、異議意旨略以：受處分人受處罰之所在地點是單行道，從金
    華街進去，其規範之時間應是早上七時到九時、下午四時到
    六時，黃線不能停車，但是中間其他時間沒有受到這個限制
    ，因此受處分人覺得為什麼一樣的寬度，而有不一樣的限制
    ，顯然不公平，這路段是在中正國中之學區，受處分人本來
    於下午四時即要離開，卻遭開單取締，請求撤銷原舉發之處
    分云云。
四、經查，系爭汽車為受處分人所有，於上開時間，停放於臺北
    市○○街三巷二號之五周邊處，經舉發機關以科學儀器照相
    採證，因汽車駕駛人不在場，乃以系爭汽車所有人即受處分
    人為被通知人，記明系爭汽車之車牌號碼、車輛種類等足資
    辨明之資料，逕行製單舉發，有採證照片二幀、舉發違反道
    路交通管理事件通知單（下稱舉發違規通知單）一紙附卷可
    稽，舉發機關將上開違規之舉發違規通知單連同採證照片，
    寄至受處分人設籍並實際居住之臺北市○○區○○里○○路
    ○段三○一巷二八弄十五號之住所，亦有掛號通知信函在卷
    可參，系爭汽車於上開時地，停放於劃有禁止臨時停車紅色
    標線之禁止停車處所，原舉發機關依道路交通管理處罰條例
    第七條之二第一項第七款、第四項之規定，經科學儀器拍照
    採證，以系爭汽車所有人即受處分人為被通知人逕行舉發違
    規，除有上開證據足以認定外，復經本院傳喚證人即臺北市
    政府交通局交通助理員黃偉仲到庭證稱：「（本件舉發單是
    你製作？）是的。」，「（當時在一百年七月十八日十五時
    臺北市○○街三巷二號之五周邊『在設有禁止停車標線之處
    所（黃線）停車』開單，請詳細說明當時情形？）黃線是禁
    止停車，所以我看到七Ｄ－七八七號營業小客車停在臺北市
    ○○街三巷二號之五，我隨即開單，並夾於擋風玻璃上並拍
    照。如果有立標誌牌，是以標誌牌為準，二之五號此處並沒
    有立標誌牌，潮州街三巷有一百七十公尺長，從潮州街一號
    到潮州街三巷二之一號，該範圍有兩支標誌牌，第二個路段
    是從潮州街三巷四弄一號到金華街三十巷一號，這是第二個
    有立標誌牌的範圍，因為立標誌牌除了有時間、範圍外，標
    線牌上面是會寫黃線禁止停車，時間：0700～0900，1600～
    1800 ， 至於紅線則是禁止臨停，時間：0000～2400。」，
    「（在臺北市○○街三巷二號之五週邊是否在可以臨時停車
    的範圍？）黃線是禁止停車，臺北市○○街三巷二號之五並
    非在標誌牌範圍內。」，「（所以因為這樣你認為違反了『
    在設有禁止停車標線之處所（黃線）停車』而開單告發嗎？
    ）是的。」等語（見本院一百年十月十八日訊問筆錄第二頁
    至第三頁），由證人上開證述可知，受處分人陳慶章所有之
    車牌號碼七Ｄ－七八七號營業用小客車，於一百年七月十八
    日下午三時許，停放在設有禁止停車標誌之臺北市○○街三
    巷二號之五週邊，經臺北市政府交通局舉發「在設有禁止停
    車標線之處所停車」之違規行為，堪以認定。
五、而證人上開證述，經核亦與臺北市停車管理工程處所指：「
    經派員實地勘查，旨揭車輛停車地點【並非有設置標誌牌以
    縮短禁停時段路段範圍】；另查所述潮州街三巷開放停車路
    段係分別為潮州街三巷（潮州街三巷四弄一號至金華街口間
    ）及潮州街三巷（羅斯福路一段一一九巷三之一號至潮州街
    一號間）之黃線牌面時段管制範圍與該地點無涉，爰該停車
    路段仍受一般黃線禁止停車時間（每日上午七時至晚間八時
    ）之限制，…」等節，亦有臺北市停車管理工程處一百年八
    月二十五日北市停管字第一○○四○八一四二○○號函在卷
    可佐，益證異議人所指「規範之時間應是早上七時到九時、
    下午四時到六時，黃線不能停車，但是中間其他時間沒有受
    到這個限制。」云云，乃是異議人誤認所致，故其在設有禁
    止停車標線之處所停車，確已違反道路交通管理處罰條例第
    五十六條第一項第四款之規定甚明。
六、綜上所述，異議人確有於前揭時、地，在設有禁止停車標誌
    之處所停放汽車之違規行為，從而，原處分機關依前揭道路
    交通管理處罰條例第五十六條第一項第四款之規定，裁處異
    議人罰鍰九百元，核無違誤，本件異議為無理由，應予駁回
    。
據上論斷，應依道路交通事件處理辦法第十八條，裁定如主文。
中    華    民    國  100     年    10    月    25    日
                  刑事第八庭法  官  黃翰義
以上正本證明與原本無異。
如不服本裁定應於送達後5日內向本院提出抗告狀。
                            書記官  謝文傑
中    華    民    國  100     年    10    月    27    日